Juan Sebastián Barbosa

Estudiante de último semestre de Física y Química con varios años de experiencia como monitor de cursos de Física y Métodos Computacionales. Habilidades en la identificación y resolución de problemas en múltiples áreas del conocimiento. Motivado por adquirir nuevos conocimientos, y desarrollar o mejorar herramientas que generen impacto positivo en todo tipo de usuarios. Apasionado por el desarrrollo de conocimiento en el mundo de la programación y su aplicación en diferentes áreas de investigación y la industria. Capacidad para trabajar bajo presión, al interior de equipos multidisciplinarios, con aptitud de liderazgo en la implementación y desarrollo de ideas y la posterior visualización de resultados.

Educación

Formación académica.

Universidad de los Andes

Estudiante de Física, 4.01/5.00

Universidad de los Andes

Estudiante de Química, 4.01/5.00

Colombia 2013–Presente

Colombia

2014-Presente

Experiencia laboral

Académica.....

Universidad de los Andes, Centro de Microscopía

Monitor de Investigación

Enero 2018-Presente

https://investigaciones.uniandes.edu.co/es/microscopia/

- Labores administrativas: generación de cotizaciones y atención al usuario
- Auxiliar de laboratorio: manejo del Microscopio Confocal de Barrido Láser, y microscopios de fluorescencia
- Análisis de imágenes de microscopía
- Desarrollador del software para la centralización de las solicitudes del usuario (Microbill, O/microbill, Python)
- Desarrollador del software para la extracción de datos del Microscopio de Fuerza Atómica (Igor Extractor, ♠/SPM, Python)
- Actualmente desarrollando una aplicación web para la asignación de reservas con Django (microserver, O/microserver, Python)

Universidad de los Andes, Departamento de Física

Monitor de Métodos Computacionales

Agosto 2016-Diciembre 2017

- Proposición de ejercicios y talleres
- Desarrollo de las librerías: astrohut (\(\Omega/\) astrohut, Python), rippleTank (\(\Omega/\) rippleTank, Python) y una serie de experimentos demostrativos computacionales https://github.com/ComputoCienciasUniandes/Demonstrations

Universidad de los Andes, Departamento de Física

Monitor de Física I Agosto 2015–Mayo 2016

- Desarrollo de metodologías que permiten hacer seguimiento a las falencias o avances de los estudiantes

Universidad de los Andes, Departamento de Física

Monitor de Astrobiología

Enero 2015-Mayo 2015

- Experiencia enriquecedora y fundamental para la formación y el descubrimiento de potencial e interés en el ámbito de la docencia y la búsqueda de conocimiento

Industrial

Tausand Electronics

Desarrollador de Software

Enero 2017-Presente

Tausand es una empresa de desarrollo de instrumentación científica. https://www.tausand.com/

- Actualmente responsable de desarrollar el software Abacus (Python), el cual permite usar el contador de coincidencias que lleva el mismo nombre
- Programador de microcontroladores para diversos aplicativos de la empresa
- Vinculación laboral por horas: 18 horas mensuales en promedio

Actividades extracurriculares

Python Bootcamp Uniandes, Universidad de los Andes

Organizador Abril 29-30 2017

https://pythonbootcampuniandes.github.io

- Desarrollo y presentación de la soluciones a los ejercicios propuestos durante los talleres

Habilidades

o Programación:

- Avanzado: C, Python, LATEX, y Bash

- Intermedio: HTML, Java.

o **Comunicación:** Inglés fluído. Certificado de IELTS (7.0/9.0).